臺灣高等法院臺南分院刑事裁定
110年度聲再字第7號
聲  請  人  甲○○

上列聲請人因傷害案件，對於本院109年度上易字第584號中華民
國109年12月9日確定判決（起訴案號：臺灣臺南地方檢察署109
年度偵續字第2號），聲請再審，本院裁定如下：
    主  文
再審之聲請駁回。
    理  由
一、聲請再審意旨略以：
　㈠聲請人提出臺灣高等法院臺南分院109年度上易字第584號判
    決為新證據，告訴人於該案由原先否認犯罪已改為承認傷害
    聲請人，該判決已證實告訴人指控於其打落聲請人手機後即
    遭聲請人徒手毆打臉部並非案發時間點，告訴人有捏造案發
    時間之嫌。
　㈡原確定判決未審酌聲請人當時已遭告訴人施暴造成腳上有開
    放傷口，根本站不直，加上聲請人比告訴人矮一個頭，伸手
    無法達到告訴人臉部，不可能徒手毆打告訴人臉部。
　㈢告訴人證稱其打落聲請人手機後，聲請人立即徒手毆打其臉
    部，惟聲請人並無空檔撿手機，且依錄音檔，告訴人說「你
    用手機打我」，可知手機在聲請人手上，足證聲請人於手機
    打落後是撿手機而非攻擊告訴人，且驗傷診斷書係遭徒手毆
    打臉部之傷勢，與該錄音檔不符，並聲請向告訴人就診之醫
    院調閱就診時所拍攝之照片以為新證據。
　㈣告訴人於另案被訴傷害案件初始否認，惟於上訴二審時已認
    罪，原確定判決漏未審酌告訴人已承認供述作假。
　㈤原確定判決漏未審酌錄音檔內聲請人已與告訴人爭論是否有
    毆打告訴人，且未審酌告訴人有搶奪被告手機之行為，採證
    有所錯誤。為此，依刑事訴訟法第420條第1項第6款、第421
    條之規定聲請再審。
二、按再審制度，係為發現確實之事實真相，以實現公平正義，
    而於案件判決確定之後，另設救濟之特別管道，重在糾正原
    確定判決所認定之事實錯誤，但因不能排除某些人可能出於
    惡意或其他目的，利用此方式延宕、纏訟，有害判決之安定
    性，故立有嚴格之條件限制。刑事訴訟法第420 條第1 項第
    6 款原規定：「因發現確實之新證據，足認受有罪判決之人
    應受無罪、免訴、免刑或輕於原判決所認罪名之判決者」，
    作為得聲請再審原因之一項類型，司法實務上認為該證據，
    必須兼具新穎性（又稱新規性或嶄新性）及明確性（又稱確
    實性）二種要件，始克相當。晚近修正將上揭第一句文字，
    改為「因發現新事實、新證據，單獨或與先前之證據綜合判
    斷」，並增定第3 項為：「第1 項第6 款之新事實或新證據
    ，指判決確定前已存在或成立而未及調查斟酌，及判決確定
    後始存在或成立之事實、證據。」而各項新、舊證據綜合判
    斷結果，不以獲致原確定判決所認定之犯罪事實，應是不存
    在或較輕微之確實心證為必要，而僅以基於合理、正當之理
    由，懷疑原已確認之犯罪事實並不實在，可能影響判決之結
    果或本旨為已足。縱然如此，不必至鐵定翻案、毫無疑問之
    程度；但反面言之，倘無法產生合理懷疑，不足以動搖原確
    定判決所認定之事實者，仍非法之所許。至於事證是否符合
    明確性之法定要件，其認定當受客觀存在之經驗法則、論理
    法則所支配（最高法院104 年度台抗字第125號裁定要旨參
    照）。是以，現行法所規定之新事實或新證據，固不以「事
    實審判決前已存在而未及調查斟酌者」為限，然仍應具備顯
    然可認足以動搖原有罪確定判決，應為無罪、免訴、免刑或
    輕於原判決罪名之要件，亦即其證據本身在客觀上可認為真
    實，毋須經過調查，經單獨或與先前之證據綜合判斷，認足
    以動搖原判決，使受判決人得受有利之裁判者而言，若在客
    觀上就其真實性如何，尚欠明瞭，非經相當之調查，不能辨
    其真偽，尚難採為聲請再審之理由。次按，不得上訴於第三
    審法院之案件，除刑事訴訟法第 420條規定外，其經第二審
    確定之有罪判決，如就足生影響於判決之重要證據漏未審酌
    者，亦得為受判決人之利益，聲請再審，刑事訴訟法第 421
    條定有明文。所稱「重要證據漏未審酌」，實與修正後刑事
    訴訟法第420條第3項規定聲請再審之「新證據」要件相仿，
    均指該證據之實質證據價值未經判斷者而言。若聲請人所提
    出之證據，係判決確定前已存在或成立，且經法院調查及斟
    酌者，即與「漏未審酌」之要件不合（最高法院107年度台
    抗字第1174號、104年度台抗字第125號裁定意旨參照）。復
    按聲請再審之理由，如僅對原確定判決認定事實之爭辯，或
    對原確定判決採證認事職權之行使，任意指摘，或對法院依
    職權取捨證據持相異評價等情，原審法院即使審酌上開證據
    ，亦無法動搖原確定判決，自非符合此條款所定提起再審之
    要件（最高法院102年度台抗字第480號裁定意旨參照）。而
    證據之調查係屬法院之職權，法院就調查證據之結果，本於
    自由心證之原則為斟酌取捨，是證據之證明力如何，係屬法
    院之職權範圍，原確定判決既已就本案相關卷證予以審酌認
    定，並敘明理由，倘其證據之取捨並無違反論理或經驗法則
    ，即難認其所為之論斷係屬違法。況採納其中一部分，原即
    含有摒棄與其相異部分之意，此乃證據取捨之當然結果，縱
    未於判決理由內一一說明，亦無漏未斟酌可言，此屬事實審
    法院取捨證據及評價證據證明力等職權行使之結果（最高法
    院103年度台抗字第812號刑事裁定參照）。
三、聲請人因傷害案件，前經臺灣臺南地方法院以109年度易字
    第273號判處聲請人犯傷害罪，處拘役40日，並經本院於民
    國109年12月9日以109年度上易字第584號判決駁回聲請人之
    上訴確定，聲請人並於109年12月21日收受本件刑事判決正
    本，是聲請人於110年1月5日以刑事訴訟法第421條為由提起
    本件再審，應合於同法第424條之規定，合先敘明。
四、經查：
　㈠聲請人所主張為新證據之本院109年度上易字第584號確定判
    決（下稱另案確定判決），固係依告訴人於該案傷害聲請人
    之自白，而判決告訴人犯傷害罪確定，惟本案確定判決本即
    認定聲請人與告訴人間於案發時有發生拉扯推擠之肢體衝突
    ，與另案確定判決所認定之事實並無違背，是告訴人於另案
    坦承傷害聲請人之犯行，縱使原確定判決就此未審酌，仍不
    足以動搖原確定判決所認定之事實。
　㈡聲請人所指原確定判決漏未審酌其於案發時已受傷及2人之身
    高差距部分，依告訴人於本案之供述，其係先遭聲請人毆打
    後，再拉扯聲請人衣領以還擊，是聲請人所受腳部傷勢乃發
    生於告訴人遭毆打之後，並非其遭毆打之前。至於聲請人所
    指2人身高差距部分，經本院當庭令告訴人及聲請人面對面
    站立後，由聲請人將左手拳頭舉起，其高度約可至告訴人下
    巴至臉頰上方等情，有本院勘驗筆錄附卷可稽（見本院卷第
    65頁），則雙方身高縱有差距，聲請人於案發時以拳頭毆打
    告訴人臉頰，客觀上亦非毫無可能，自難認此事實對原確定
    判決結果足生影響。原確定判決對此雖漏未予審酌，仍不合
    於「足生影響於判決之重要證據漏未審酌」之再審要件。
　㈢依聲請人所提出之錄音譯文，告訴人於案發時先指稱：「你
    嘎我打」，後又指稱：「你剛才伸一下手嘎我打…，你嘎我
    打哦，你嘟啊有嘎我打哦，你用手機嘎我打哦」，聲請人並
    未予以反駁，僅稱：「我沒拿手機哦」（見偵續卷第89頁）
    ，是依當時聲請人並未反駁告訴人指控毆打及雙方有拉扯推
    擠之情形，實難排除告訴人於案發時因情況混亂始誤稱聲請
    人以手機毆打告訴人。而該錄音譯文除此部分外，其餘情況
    與告訴人所指訴情節尚屬一致，原確定判決就上開有所歧誤
    部分未予交代，雖易引起誤會，亦難認合於「足生影響於判
    決之重要證據漏未審酌」之再審要件。
　㈣本院依聲請人所請向告訴人所就診之國立成功大學醫學院附
    設醫院調閱告訴人於就診時所拍攝之照片（見本院卷第119-
    122頁），而依該傷勢照片，告訴人左臉頰確實有些許紅腫
    之情形，合於其診斷證明書所載「左側顏面鈍挫傷併腫脹」
    之傷勢，是上開照片與卷附證據並無矛盾之處，顯非刑事訴
    訟法第420條第1項第6款所稱之「新證據」。
　㈤至於聲請人其餘主張，實質上無非係對於原確定判決取捨證
    據、認定事實之職權行使再行爭執而已，原確定判決縱未於
    判決理由內一一說明，亦無漏未斟酌可言，並非「足生影響
    於判決之重要證據漏未審酌」之再審要件。
五、綜上所述，本案再審聲請並無理由，應予駁回。
六、依刑事訴訟法第434 條第1 項，裁定如主文。
中　　華　　民　　國　　110 　年　　5 　　月　　18　　日
                  刑事第七庭    審判長法　官  吳勇輝
                                      法　官  周紹武 
                                      法　官  吳錦佳
以上正本證明與原本無異。
不得抗告。
　　　　　　　　　　　　　　　　　　　書記官  王杏月
中　　華　　民　　國　　110 　年　　5 　　月　　18　　日